臺灣臺中地方法院刑事判決　　　　　　　　　　　　九十一年度訴字第一七二八號
　　公　訴　人　臺灣台中地方法院檢察署檢察官
　　被　　　告　戊○○
右列被告因偽造文書等案件，經檢察官提起公訴（九十年度偵字第二０九四０號），
及移送併辦（臺灣板橋地方法院檢察署九十一年度偵字第一三０九號），本院判決如
左：
    主  文
戊○○連續意圖為自己不法之所有，而侵占對於業務上所持有之物，處有期徒刑拾月
。
如附表三所示「東信電訊ＧＳＭ服務申請表」（貳張）上偽造之「乙○○」署押共肆
枚均沒收。
    事  實
一、
（一）戊○○為皇翔事業股份有限公司（設臺中市南屯區○○○街二二一號一樓，下
      稱皇翔公司）業務員，為從事業務之人。於民國（下同）八十九年十一月中旬
      某日，戊○○受乙○○之委託，為乙○○申辦如附表一編號一至十之行動電話
      門號十組，由乙○○交付其身分證、健保卡影本及新臺幣（下同）約四千元憑
      辦申辦事宜及手機，戊○○即持上開身分證明文件，經皇翔公司人員謄具申請
      表，分別向遠傳電信股份有限公司（下稱遠傳公司）、台灣大哥大股份有限公
      司（下稱台灣大哥大公司）及和信電信股份有限公司（下稱和信公司）申辦行
      動電話門號共十組（詳如附表一編號一至十），並於八十九年十二月六日領得
      該十組行動電話門號之ＳＩＭ卡後，竟意圖為自己不法之所有，基於侵占之概
      括犯意，未將該十組行動電話ＳＩＭ卡交予乙○○，反交予不詳姓名年籍之人
      使用，而侵占乙○○所有之該十組ＳＩＭ卡，致各該行動電話均遭盜撥，足以
      生損害於乙○○及各該電信公司。
（二）戊○○復承前開侵占之概括犯意及行使偽造私文書之概括犯意，利用乙○○所
      提供之上開申辦證件，未經乙○○之授權，於八十九年十二月廿二日，以乙○○名義加辦如附表一編號十二之行動電話門號，及於同年月廿九日，以乙○○
      名義加辦如附表一編號十一之行動電話門號，經不知情之皇翔公司人員謄具「
      東信電訊ＧＳＭ服務申請表」共二紙（如附表三所示），載明乙○○申辦上開
      二組行動電話門號相關事宜，並由上開不知情之皇翔公司人員於各該申請表之
      申請人簽名欄（編號第１８項）偽簽「乙○○」署名一枚，於簽訂手機優惠專
      案同意書之申請人簽名欄（編號第２４項）偽簽「乙○○」署名一枚（有二張
      ，故共偽造乙○○署押四枚）後，交予皇翔公司轉交總公司，由總公司不詳人
      員為方便計，未經林文秀本人之同意，在代辦人簽名欄（編號２２項）偽簽「
      林文秀」署名一枚（有二張，故共偽造林文秀署押二枚）後，持該偽造之服務
      申請表向東信公司申請上開二門號以行使之，足以生損害於乙○○及東信公司
      。戊○○且為避免乙○○收到帳單起疑，故於帳單地址欄填載戊○○之台中縣
      大里市○○街六十三巷六號二樓住處。嗣於九十年一月十六日，戊○○先後領
      得上開二組手機門號之ＳＩＭ卡後，即交予不詳姓名年籍之第三人使用而予以
      侵占入己，嗣於九十年三月間，東信公司電告乙○○所使用之如附表一編號十
      一、十二號之行動電話門號電信費未繳，乙○○始知上情。
（三）戊○○復承前開侵占之概括犯意，於八十九年十一月二十日許，在台北縣土城
      市○○街七十九巷二號六樓己○○住處，受己○○之委託，為己○○、己○○
      之父辛○○、己○○之母黃潘恒梅、己○○之妻丁○○、己○○之妹庚○○及
      己○○之小姨子丙○○等六人申辦如附表二編號一至六十三之行動電話門號共
      六十三組，由己○○交付上開六人之身分證、健保卡影本憑辦申辦事宜，詎戊○○持上開身分證明文件，經皇翔公司人員謄具申請表，分別向如附表二所示
      之電信公司申辦行動電話門號，並於八十九年十一、十二月間領得該六十三組
      行動電話門號ＳＩＭ卡後，未將該六十三組行動電話ＳＩＭ卡交予己○○等人
      ，反交予不詳姓名年籍之人使用，而侵占己○○等人所有之該六十三組ＳＩＭ
      卡。後因各該行動電話均遭盜撥，己○○等人始查知上情。
二、案經乙○○訴由臺中縣警察局霧峰分局報請臺灣臺中地方法院檢察署檢察官偵查
    起訴及己○○訴由臺北縣警察局土城分局報請臺灣板橋地方法院檢察署檢察官移
    送併辦。
    理  由
一、訊據被告戊○○固坦承於上開時地受告訴人乙○○、己○○之委託代辦如附表一
    編號一至十之十組行動電話門號，及附表二編號一至六十三之六十三組行動電話
    門號，且未將各該門號之ＳＩＭ卡交予乙○○及己○○等人之事實，惟矢口否認
    有何侵占犯行，辯稱：伊只是將乙○○、己○○等委辦之相關證件交予公司的總
    經理柯永煌，由其統籌辦理，至於如何辦理伊並不知情。而伊只有領得乙○○之
    遠傳公司及台灣大哥大公司之行動電話ＳＩＭ卡共五張，另和信公司之行動電話
    ＳＩＭ卡五張伊則未收到，而該領得之五張ＳＩＭ卡因放家中遭竊，故亦未交予
    乙○○。另伊並未以乙○○之名義申辦如附表編號十一、十二之行動電話門號，
    亦未領得該二組門號之ＳＩＭ卡，也沒有使用過各該行動電話。而己○○等人之
    六十三組行動電話門號，公司則於八十九年十二月中旬才交給伊，但都是未開通
    之ＳＩＭ卡，己○○在接到帳單後就打電話給伊，伊回公司詢問才知，所以公司
    交給伊時就已是停話的ＳＩＭ卡云云。惟查：
（一）侵占附表一編號一至十ＳＩＭ卡部分
      皇翔公司代辦申請手機及門號之流程，業據證人即該公司總經理甲○○（即柯
      永煌）到庭具結證稱：「戊○○是我們公司的業務人員，他通常出去找願申請
      手機的客人，將客戶資料送回公司彙整，我們集中向系統廠商申請門號，核准
      下來後由申請業務員簽收領走再轉交客戶」等語綦詳，次查告訴人乙○○委辦
      之十組手機門號ＳＩＭ卡，業於八十九年十二月六日由戊○○簽名具領等情，
      有皇翔公司領卡登記表四紙附卷可按，亦據證人甲○○於偵訊時證明屬實。被
      告對此雖辯稱：伊只有領得遠傳公司及台灣大哥大公司之行動電話ＳＩＭ卡五
      張，另和信公司之行動電話ＳＩＭ卡五張伊則未收到，而該領得之五張ＳＩＭ
      卡因放家中遭竊，故亦未交予乙○○云云，惟查，被告於偵訊時及本院審理（
      九十一年八月十二日）時均係辯稱：其簽名時門號ＳＩＭ卡並未核發下來，是
      柯永煌要伊先簽名，伊才在領卡登記表上簽名等語，以表示其均未領得上開十
      組ＳＩＭ卡，與其上開陳述已有不符，供詞已有可疑，且與常情不符（常情應
      係領得後始簽收），亦為證人甲○○於偵訊時所否認，並具結證稱：門號下來
      即代表ＳＩＭ卡已經申請下來了，不可能是手機先到後門號才到，因為我們的
      優惠方案是申請門號後才會送手機的等語，且被告亦自承，其領門號卡時會簽
      名表示有領該門號卡再轉交客人等語，而上開領卡登記表亦載明「本人戊○○
      已領取本人所申辦門號」字樣，復於領取人欄簽名捺指印為據，其顯已領得上
      開十組門號之ＳＩＭ卡無訛。又戊○○亦曾以甲○○剋扣其代客戶所申辦之Ｓ
      ＩＭ卡而涉有詐欺罪嫌，向臺灣臺中地方法院檢察署提起告訴，惟因罪嫌不足
      而由該署檢察官為不起訴處分，且被告於該案中亦請其配偶趙慧雯主動提出撤
      銷告訴之要求，且未說明原因（參該案九十一年七月十五日偵訊筆錄），亦有
      該署九十年度偵字第一九一六五號不起訴處分書附卷可稽，並經本院調卷查明
      屬實，此更足以證明被告所辯無據，此更足以證明被告所辯顯屬無據。再查，
      上開十組門號並未交付予告訴人乙○○，且已由不詳姓名之第三人使用等情，
      除據告訴人乙○○於偵訊時指訴：「我都沒有拿到卡片，而且已被盜打八萬多
      元」等語在卷，復有和信公司、遠傳公司及台灣大哥大公司之電信費帳單附卷
      可佐，被告雖又辯其所領得之五張ＳＩＭ卡因家中遭竊，故未交予乙○○，惟
      其亦自承，家中遭竊並未報案，亦無法舉證以供查證家中確實遭竊並被竊走該
      ＳＩＭ卡，則其空言所辯顯無足採。顯然被告於領得上開十組門號之ＳＩＭ卡
      後，即轉交不詳姓名之第三人使用而予以侵占無訛。
（二）行使偽造私文書侵占附表一編號十一、十二ＳＩＭ卡部分
      經查告訴人乙○○並未授權被告辦理如附表一編號十一、十二之行動電話門號
      二組等情，業據告訴人乙○○指訴在卷，次查上開二組門號之ＳＩＭ卡，均為
      被告於九十年一月十六日簽名具領等情，有皇翔公司領卡登記表附卷可稽，又
      該二組行動電話帳單寄送地址為臺中縣大里市○○街六三巷六號二樓，有服務
      申請表二紙可佐，而被告亦自承，該址是其住所等語，則被告既簽名具領上開
      二組行動電話門號ＳＩＭ卡，復將自己之住所列作帳單寄送地址，對於上開二
      組行動電話門號之申辦事宜，自無從諉為不知。參以被告於偵訊時亦供稱：服
      務申請表均係由公司員工依其交公司彙整之申請書轉謄而來等語，堪信被告係
      利用不知情之公司員工為其偽造申請表後向東信公司申領該二組行動電話門號
      無訛。再查，被告領得該二組電話後，即轉交不詳姓名之第三人使用等情，亦
      有東信公司繳費通知單八紙可證，則被告未經授權，利用不知情之人偽造上開
      服務申請表持向東信公司申辦上開二組門號，事證己明，所辯顯為畏罪卸責之
      詞而不足採信，其犯行亦堪認定。
（三）侵占附表二編號一至六十三ＳＩＭ卡部分
      被告戊○○侵占己○○等六人如附表二所示之行動電話ＳＩＭ卡六十三張之事
      實，亦據告訴人己○○等六人指訴歷歷，復有告訴人己○○等六人出具予各該
      電信公司之「被盜用申請書」、「聲明書」影本、各該電信公司所函復之告訴
      人己○○等六人所申辦之行動電話門號、欠費資料、申請書、帳單等附卷可稽
      。再查，被告於警訊（九十年十一月一日，參台灣板橋地方法院檢察署九十一
      年度偵字第一三０九號卷第三項）供稱：我於八十九年十一月廿一日將己○○
      等人之身分證影本等交回公司，一直到八十九年十二月中旬公司才將己○○等
      六人申請之ＳＩＭ卡交給伊，但都是未開通之ＳＩＭ卡，己○○在接到帳單就
      打電話給伊，伊回公司詢問才知，所以公司交給伊時就已是停話的ＳＩＭ卡云
      云，另被告於偵訊（九十一年一月廿三日）時則供稱：門號在送件十四天後即
      可取得，本件告訴人己○○等人的部分很久沒下來，伊一直問柯永煌，柯永煌
      說是作業疏失，有一部分ＳＩＭ卡柯永煌在（八十九年）十一月底拿給伊，第
      一次拿十四張給伊，第二次拿十六張給伊，這些都是告訴人己○○一家人的。
      因為公司有規定，有收到ＳＩＭ卡要簽收，伊沒有拿到全部ＳＩＭ卡，公司也
      沒有給伊那張單子，所以就沒有簽，伊也沒有給告訴人己○○等人。柯永煌說
      其它一個星期就可以下來，他之前交給伊的ＳＩＭ卡伊都放在公司，其它的也
      一直沒有給伊，直到己○○打電話給伊，說他們收到帳單，伊告訴柯永煌，柯
      永煌說那是開卡通知，伊就照柯永煌的話告訴己○○等人，後來柯永煌又說是
      客戶本身的問題，後來伊就將全部的ＳＩＭ卡還給柯永煌，從沒有將卡交給告
      訴人己○○等人，後覺得公司有問題，所以在九十年七月間對負責人朱致靜、
      及總經理柯永煌提出告訴云云，均未提及ＳＩＭ卡遭竊之事，惟於本院審理時
      則改稱：伊有替己○○及他的家人申辦手機門號，但是卡片並沒有交給他們，
      因為他們的卡片被伊遺失了，伊有於失竊後一星期告訴他們本人過，當時遺失
      伊沒有去警察局報案，也沒有辦理停話，因為伊沒有辦法辦理申請，伊有告訴
      他們電信公司若通知他們的話要申請停話云云，與其於警、偵訊之陳述大相徑
      庭，供詞已有可疑，且被告亦自承，家中遭竊並未報案，亦無法舉證以供查證
      家中確實遭竊並被竊走上開ＳＩＭ卡，則其空言所辯殊無足採。另告訴人己○○亦於本院審理時到庭證稱：被告並未拿給伊ＳＩＭ卡，被告一直說公司還沒
      有下來，伊有收到帳單才知道可以通話，伊才去問被告沒有卡為何可以通話，
      被告一直說卡還沒有拿到手，包括我說已經拿到帳單了，被告也還說卡還沒有
      拿到手。被告於農曆過年前沒幾天有告訴伊說幫伊辦理的卡已經拿到了，但是
      因為家中遭竊，卡失竊了，他叫伊馬上將所有的電話號碼停掉，而被告告訴伊
      說卡失竊之後，伊就再也聯絡不上被告，所以伊自己去查行動電話門號，於過
      年前就去辦理停話了，伊是收到帳單後伊去詢問，被告才告訴伊家中遭竊等語
      ，則若被告家中果真遭竊（惟被告於偵訊時係供稱柯永煌交給伊的ＳＩＭ卡伊
      都放在公司，與其此部分所述即不符）而遺失告訴人己○○等人之ＳＩＭ卡，
      其何以不立即告知告訴人等，反於告訴人等質問帳單情事時，被告始為告知？
      又嗣後即逃逸避不見面？並參諸告訴人己○○等六人之部分行動電話服務申請
      書上，其帳單地址亦有載明「台中縣大里市○○街六十三巷六號」被告住處（
      如丁○○東信公司之服務申請表（板檢卷第三八七頁）、庚○○東信公司之服
      務申請表（板檢卷第四一二頁）、以及被告亦曾以甲○○及朱致靜剋扣其代客
      戶所申辦之ＳＩＭ卡而涉有詐欺罪嫌，向臺灣臺中地方法院檢察署提起告訴，
      惟因罪嫌不足而由該署檢察官為不起訴處分，且被告於該案中亦請其配偶趙慧
      雯主動提出撤銷告訴之要求，且未說明原因（參該案九十一年七月十五日偵訊
      筆錄），亦有該署九十年度偵字第一九一六五號不起訴處分書附卷可稽，並經
      本院調卷查明屬實，此更足以證明被告所辯無據，顯然被告係於領得上開六十
      三組門號之ＳＩＭ卡後，即轉交不詳姓名之第三人使用而予以侵占無訛，事證
      明確，被告犯行洵堪認定。
二、被告戊○○為皇翔公司業務員，為從事業務之人，核其所為，係犯刑法第三百三
    十六條第二項之業務侵占罪，及同法第二百十六條、第二百十條行使偽造私文書
    罪。公訴意旨認被告所為，係犯刑法第三百四十二條第一項之背信罪而非業務侵
    占罪，惟查，「刑法上之背信罪為一般的違背任務之犯罪，而同法之侵占罪，則
    專指持有他人所有物，侵占入己者而言。故違背任務，苟係將其持有之他人所有
    物，不法據為己有，自應論以侵占罪」，最高法院著有三十年上字第一七七八號
    判例可資參照，故公訴意旨此部分容有誤會，起訴法條應予變更。被告偽造乙○○之署押，為偽造上開服務申請書之部分行為，其偽造後復持以申請行使，其偽
    造之低度行為為行使之高度行為所吸收，均不另論罪。被告利用不知情之皇翔公
    司人員偽造、行使上開私文書，為間接正犯。公訴意旨另認被告亦同時利用不知
    情之人員，於申請如附表一編號十一、十二之行動電話門號時，在代辦人簽名欄
    （編號２２項）偽簽「林文秀」署名一枚（有二張，故共偽造林文秀署押二枚）
    後，持該偽造之服務申請表向東信公司申請上開行動電話門號，因認被告此部分
    亦涉有偽造文書罪嫌。惟查，被告堅決否認此部分犯行，另證人甲○○到庭具結
    證稱：業務員交回的表格沒有代辦人、代理人，這應是交回總公司後由總公司處
    理的等語，則本件代辦人欄所被偽簽之「林文秀」署押，尚難認係被告所為或利
    用不知情之人員所為，此部分尚不構成偽造文書罪嫌，併此敘明。另被告先後多
    次侵占如附表一、二所示之ＳＩＭ卡，及先後二次行使偽造私文書，時間密接，
    所犯構成要件相同，顯係基於概括犯意為之，應論以連續犯，並加重其刑，又其
    所犯上開二罪間，有方法結果之牽連關係，應從一重以連續業務侵占罪論。公訴
    意旨認被告所犯上開二罪，罪名有異，犯意各別，而請本院予以分論併罰，惟被
    告行使偽造服務申請書即係為取得如附表一編號十一、十二之ＳＩＭ卡，以便侵
    占入己而交予他人使用，兩者應有牽連犯之裁判上一罪之關係，另被告所犯上開
    事實欄（三）之部分犯罪事實雖未據公訴人一併起訴，惟因此部分與被告上開經
    起訴判刑部分，有連續犯之裁判上一罪之關係，本院自得併予審理，均附此敘明
    。爰審酌被告身為業務員，竟不思忠誠服務客戶，且上開客戶均與其係熟識之人
    ，竟於代辦門號後未將ＳＩＭ卡交予告訴人等，反而侵占入己並交予不詳之人使
    用，而遭盜打之金額亦共高達數萬元，犯後僅與乙○○達成民事和解，復未能完
    全坦承犯行等一切情況，量處如主文所示之刑。「東信電訊ＧＳＭ服務申請表」
    上偽造偽造之「乙○○」署押四枚，應依刑法第二百十九條之規定宣告沒收。
據上論斷，應依刑事訴訟法第二百九十九條第一項前段、第三百條，刑法第五十六條
、第三百三十六條第二項、第二百十六條、第二百十條、第五十五條、第二百十九條
，罰金罰鍰提高標準條例第一條前段，判決如主文。
中      華      民      國      九十一      年      十一    月    廿七  日
                                    臺灣臺中地方法院刑事第一庭
                                        法  官  郭  瑞  祥
右正本證明與原本無異。
如不服本判決，應於判決送達後十日內向本院提出上訴狀，上訴於臺灣高等法院臺中
分院( 須附繕本 )。
                                          書記官
中    華    民    國      九十一      年       十一      月     二十八    日
附錄論罪科刑法條
中華民國刑法第三百三十六條
 (公務公益侵占罪、業務侵占罪)
對於公務上或因公益所持有之物，犯前條第一項之罪者，處一年以上七年以下有期徒
刑，得併科五千元以下罰金。
對於業務上所持有之物，犯前條第一項之罪者，處六月以上五年以下有期徒刑，得併
科三千元以下罰金。
前二項之未遂犯罰之。
刑法第二百一十六條：行使第二百十條至第二百十五條之文書者，依偽造、變造文書
或登載不實事項或使登載不實事項之規定處斷。
中華民國刑法第二百一十條：偽造、變造私文書，足以生損害於公眾或他人者，處五
年以下有期徒刑。
附表一
┌──┬────────────┬────────┬─────┐
│編號│    門號                │  電訊公司      │領用日期  │
├──┼────────────┼────────┼─────┤
│一  │  0000000000  │  遠傳公司      │89.12.6   │
├──┼────────────┼────────┼─────┤
│二  │  0000000000  │  遠傳公司      │同右      │
├──┼────────────┼────────┼─────┤
│三  │  0000000000  │  遠傳公司      │同右      │
├──┼────────────┼────────┼─────┤
│四  │  0000000000  │  台灣大哥大公司│同右      │
├──┼────────────┼────────┼─────┤
│五  │  0000000000  │  台灣大哥大公司│同右      │
├──┼────────────┼────────┼─────┤
│六  │  0000000000  │  台灣大哥大公司│同右      │
├──┼────────────┼────────┼─────┤
│七  │  0000000000  │  台灣大哥大公司│同右      │
├──┼────────────┼────────┼─────┤
│八  │  0000000000  │  台灣大哥大公司│同右      │
├──┼────────────┼────────┼─────┤
│九  │  0000000000  │  和信公司      │同右      │
├──┼────────────┼────────┼─────┤
│十  │  0000000000  │  和信公司      │同右      │
├──┼────────────┼────────┼─────┤
│十一│  0000000000  │  東信公司      │ 90.1.16  │
├──┼────────────┼────────┼─────┤
│十二│  0000000000  │  東信公司      │ 90.1.16  │
└──┴────────────┴────────┴─────┘
附表二
┌──┬──────────┬────────┬──────┐
│編號│    門號            │  電信公司      │申請人      │
├──┼──────────┼────────┼──────┤
│一  │0000000000│  遠傳公司      │己○○      │
│二  │0000000000│  同右          │同右        │
│三  │0000000000│  同右          │同右        │
│四  │0000000000│  台灣大哥大公司│同右        │
│五  │0000000000│  同右          │同右        │
│六  │0000000000│  同右          │同右        │
│七  │0000000000│  同右          │同右        │
│八  │0000000000│  同右          │同右        │
├──┼──────────┼────────┼──────┤
│九  │0000000000│  同右          │辛○○      │
│十  │0000000000│  同右          │同右        │
│十一│0000000000│  同右          │同右        │
│十二│0000000000│  同右          │同右        │
│十三│0000000000│  同右          │同右        │
│十四│0000000000│  和信公司      │同右        │
│十五│0000000000│  同右          │同右        │
│十六│0000000000│  遠傳公司      │同右        │
│十七│0000000000│  同右          │同右        │
│十八│0000000000│  同右          │同右        │
│十九│0000000000│  同右          │同右        │
│二十│0000000000│  同右          │同右        │
├──┼──────────┼────────┼──────┤
│廿一│0000000000│  台灣大哥大公司│黃潘恒梅    │
│廿二│0000000000│  同右          │同右        │
│廿三│0000000000│  同右          │同右        │
│廿四│0000000000│  同右          │同右        │
│廿五│0000000000│  同右          │同右        │
│廿六│0000000000│  和信公司      │同右        │
│廿七│0000000000│  同右          │同右        │
│廿八│0000000000│  遠傳公司      │同右        │
│廿九│0000000000│  同右          │同右        │
│三十│0000000000│  同右          │同右        │
│三一│0000000000│  同右          │同右        │
│三二│0000000000│  同右          │同右        │
├──┼──────────┼────────┼──────┤
│三三│0000000000│  台灣大哥大公司│丁○○      │
│三四│0000000000│  同右          │同右        │
│三五│0000000000│  同右          │同右        │
│三六│0000000000│  同右          │同右        │
│三七│0000000000│  同右          │同右        │
│三八│0000000000│  遠傳公司      │同右        │
│三九│0000000000│  同右          │同右        │
│四十│0000000000│  同右          │同右        │
│四一│0000000000│  和信公司      │同右        │
│四二│0000000000│  同右          │同右        │
│四三│0000000000│  東信公司      │同右        │
│四四│0000000000│  同右          │同右        │
├──┼──────────┼────────┼──────┤
│四五│0000000000│  台灣大哥大公司│庚○○      │
│四六│0000000000│  同右          │同右        │
│四七│0000000000│  同右          │同右        │
│四八│0000000000│  同右          │同右        │
│四九│0000000000│  同右          │同右        │
│五十│0000000000│  和信公司      │同右        │
│五一│0000000000│  同右          │同右        │
│五二│0000000000│  東信公司      │同右        │
│五三│0000000000│  同右          │同右        │
├──┼──────────┼────────┼──────┤
│五四│0000000000│  台灣大哥大公司│丙○○      │
│五五│0000000000│  同右          │同右        │
│五六│0000000000│  同右          │同右        │
│五七│0000000000│  同右          │同右        │
│五八│0000000000│  同右          │同右        │
│五九│0000000000│  遠傳公司      │同右        │
│六十│0000000000│  同右          │同右        │
│六一│0000000000│  同右          │同右        │
│六二│0000000000│  同右          │同右        │
│六三│0000000000│  同右          │同右        │
└──┴──────────┴────────┴──────┘
附表三、「東信電訊ＧＳＭ服務申請表」
┌───┬───────────┬─────────────┬───┐
│編號  │  申請日期            │  偽造「乙○○」署押位置  │數量  │
├───┼───────────┼─────────────┼───┤
│一    │  八十九年十二月廿二日│  第１８項申請人聲明欄    │一枚  │
├───┼───────────┼─────────────┼───┤
│二    │  同右                │  第２４項申請人欄        │一枚  │
├───┼───────────┼─────────────┼───┤
│三    │  八十九年十二月廿九日│  第１８項申請人聲明欄    │一枚  │
├───┼───────────┼─────────────┼───┤
│四    │  同右                │  第２４項申請人欄        │一枚  │
└───┴───────────┴─────────────┴───┘
